【裁判字號】    95,上訴,1160
【裁判日期】    950817
【裁判案由】    違反毒品危害防制條例
【裁判全文】
臺灣高等法院高雄分院刑事判決        95年度上訴字第1160號
上  訴  人  臺灣高雄地方法院檢察署檢察官
被      告  甲○○
上列上訴人因被告違反毒品危害防制條例案件，不服臺灣高雄地
方法院95年度訴字第1365號中華民國95年5月25日第一審判決（
起訴案號：臺灣高雄地方法院檢察署95年度毒偵字第2464號），
提起上訴（移送本院併辦案號：同署95年度毒偵字第5375、5460
號），本院判決如下：
    主  文
原判決撤銷。
甲○○連續施用第一級毒品，累犯，處有期徒刑拾月。
    事  實
一、甲○○前於民國89年間，因施用毒品案件，經臺灣高雄地方
    法院以89年度毒聲字第1823號裁定送觀察勒戒，因有繼續施
    用毒品傾向，再經臺灣高雄地方法院以89年度毒聲字第2527
    號裁定強制戒治，於90年4 月24日強制戒治執行完畢，經台
    灣高雄地方法院檢察署檢察官於90年5 月16日以90年度戒毒
    偵字第590 號為不起訴處分。復因竊盜案件，先後經臺灣高
    雄地方法院以89年度易字第5128號、90年度易字第2605號判
    處有期徒刑7 月、10月確定，前揭二案件接續執行，於91年
    12 月2日執行完畢。詎仍不知悔改，竟基於施用第一級毒品
    海洛因之概括犯意，於上開強制戒治期滿釋放後之5 年內，
    自95年2 月12日某時起，至95年5 月21日下午14時許回溯24
    小時內之某時止，在高雄縣不詳地點，以將海洛因摻入蒸餾
    水中用針筒注射之方式，連續施用第一級毒品海洛因多次。
    嗣(一)經臺灣高雄地方法院檢察署觀護人室於95年2 月13日，
    依法通知甲○○前往採尿，經送驗呈嗎啡陽性反應，始查知
    上情；(二)為警於95年5 月12日晚上8 時30分許，在高雄縣鳳
    山市○○路21號前攔檢，經其同意後採尿送驗查獲；(三)於95
    年5 月21日14時許，因係毒品列管人口，因通知不到，經警
    查獲後，在鳳山分局五甲派出所採尿室採尿後送驗呈嗎啡陽
    性反應而查獲。
二、案經臺灣高雄地方法院檢察署檢察官自動檢舉偵查起訴；並
    經高雄縣警察局鳳山分局、高雄市政府警察局小港分局分別
    移送臺灣高雄地方法院檢察署檢察官轉送本院併辦審理。
    理  由
壹、證據能力方面：
    本件被告甲○○所犯係死刑、無期徒刑、最輕本刑為3 年以
    上有期徒刑以外之罪，已經被告就被訴事實為有罪之陳述，
    經本院聽取當事人之意見後，依刑事訴訟法第273 條之1 第
    1 項之規定，裁定進行簡式審判程序。又本件卷內之人證、
    物證、書證等證據，依同法第273 條之2 規定，不受第159
    條第1 項關於傳聞法則規定之限制，依法均有證據能力，合
    先敘明。
貳、實體方面：
一、上開事實，訊據被告甲○○對於上揭犯罪事實坦承不諱，本
    院復審酌：
  (一)查被告甲○○前於民國89年間，因施用毒品案件，經原審法
    院以89年度毒聲字第1823號裁定送觀察勒戒，因有繼續施用
    毒品傾向，再經原審法院以89年度毒聲字第2527號裁定強制
    戒治，於90年4 月24日強制戒治執行完畢，經台灣高雄地方
    法院檢察署檢察官於90年5 月16日以90年度戒毒偵字第590
    號為不起訴處分之事實，有原審法院被告院內索引卡紀錄表
    、臺灣高等法院被告前案紀錄表、臺灣高雄地方法院檢察署
    刑案資料查註紀錄表各1 份在卷可按。是被告於涉本案之前
    ，業曾犯施用毒品，並於強制戒治期滿後，經檢察官不起訴
    處分確定甚明。
  (二)次查，經警將被告於前後3 次在上開時地等所採集之尿液送
    驗結果，係呈嗎啡陽性反應，此有台灣檢驗科技股份有限公
    司95年3 月1 日編號KＺ000000000000號濫用藥物尿液檢驗報
    告、高雄地方法院檢察署受保護管束人尿液檢體監管紀錄表
    各1 紙、高雄市立凱旋醫院95年5 月21日第A00000000 號濫
    用藥物尿液檢驗報告、長榮大學確認報告1 份附卷可稽。
  (三)準此而論，被告之尿液經檢驗結果，既係呈嗎啡陽性反應，
    顯見被告應有在前揭犯罪時間連續施用第一級毒品海洛因之
    行為甚明。
二、查海洛因屬毒品危害防制條例第2 條第2 項第1 款所規定之
    第一級毒品，核被告所為，係犯毒品危害防制條例第10條第
    1 項施用第一級毒品罪。被告持有第一級毒品，復進而施用
    ，其持有毒品之低度行為，應為施用第一級毒品之高度行為
    所吸收，不另論罪。被告前後多次施用，其時間緊接，所犯
    罪名同一，顯係基於概括犯意反覆為之，應依修正前連續犯
    之規定論以一罪。又被告前因竊盜案件，先後經原審法院以
    89年度易字第5128號、90年度易字第2605號判處有期徒刑7
    月、10月確定，前揭二案件接續執行，於91年12月2 日執行
    完畢之事實，有台灣高等法院被告前案紀錄表可稽，被告於
    有期徒刑執行完畢後5 年以內，再犯本件有期徒刑以上之罪
    ，為累犯，應依刑法第47條規定加重其刑。被告自95年2 月
    13日起至95年5 月21日止施用第一級毒品海洛因犯行（即移
    送併辦部分），雖未經檢察官起訴，惟此部份與起訴部分有
    連續犯關係，為起訴效力所及，本院自得併予審酌。又被告
    行為後，刑法第56條關於連續犯之規定，業於94年2 月2 日
    修正公布刪除，並於95年7 月1 日施行，則被告之犯行，因
    行為後新法業已刪除連續犯之規定，此刪除雖非犯罪構成要
    件之變更，但顯已影響行為人刑罰之法律效果，自屬法律有
    變更。比較新、舊法律結果，以舊法較有利於被告，依刑法
    第2 條第1 項前段規定，仍應適用較有利於被告之行為時法
    律即舊法論以連續犯（最高法院95年第8 次刑事庭會議決議
    參照）。
三、原審據以論罪科刑，固非無見。惟被告自95年2 月13日起至
    95年5 月21日止施用第一級毒品海洛因犯行，原審未及審酌
    ，自有未洽。檢察官上訴意旨，執此指摘原判決不當，為有
    理由，自應由本院將原判決撤銷改判。爰審酌被告施用毒品
    ，足以戕害其身心，滋生其他犯罪，惡化治安，嚴重損及公
    益，且被告前曾犯施用毒品，業經強制戒治期滿釋放，竟再
    為本件施用毒品犯行，顯見其不思悔改，自制力亦顯不佳；
    惟另考量被告於犯後即能坦承犯行，而其施用毒品行為於本
    質上係屬自我戕害行為，反社會性之程度應屬較低等一切情
    狀，酌情量處如主文第2項所示之刑。
據上論結，應依刑事訴訟法第369 條第1 項前段、第364 條、第
273 條之1 第1 項、第299 條第1 項前段，毒品危害防制條例第
10 條 第1 項，刑法第11條前段、第47條、修正前刑法第56條，
判決如主文。
本案經檢察官張金塗到庭執行職務。
中    華    民    國    95    年    8     月    17    日
            刑事第五庭  審判長法  官  曾永宗
                              法  官  陳  箐
                              法  官  任森銓
以上正本證明與原本無異。
如不服本判決應於收受本判決後10日內向本院提出上訴書狀，其
未敘述上訴理由者，並得於提起上訴後10日內向本院補提理由書
狀（均須按他造當事人之人數附繕本）「切勿逕送上級法院」。
中    華    民    國    95    年    8     月    17    日
                              書記官  蘇恒仁
附錄本件判決論罪科刑法條：
毒品危害防制條例第10條第1 項
施用第一級毒品者，處6 月以上5 年以下有期徒刑。


司法院資訊處製作；財團法人民間司法改革基金會備份。
